【裁判字號】    96,訴,583
【裁判日期】    970129
【裁判案由】    保全業法
【裁判全文】
臺中高等行政法院裁定
                                     96年度訴字第00583號
原      告  怡家管理顧問有限公司
代  表  人  甲○○
被      告  臺中市政府
代  表  人  乙○○
上列當事人間因保全業法事件，原告不服內政部中華民國96年9
月6日台內訴字第0960103803號訴願決定，提起行政訴訟，本院
裁定如下：
    主  文
原告之訴駁回。
訴訟費用由原告負擔。
    理  由
一、按撤銷訴訟之提起，應於訴願決定書送達後二個月之不變期
    間內為之；又起訴逾越法定期限者，行政法院應以裁定駁回
    之，行政訴訟法第106條第1項前段、第107條第1項第6款分
    別定有明文。另按「對於法人、機關、非法人之團體之代表
    人或管理人為送達者，應向其事務所、營業所或機關所在地
    行之。但必要時亦得於會晤之處所或其住居所行之。」為行
    政訴訟法第71條第2項所明定，並依訴願法第47條第3項準用
    於訴願文書之送達。本件訴願決定書係於民國（下同）96年
    9月13日送達於臺中市○○路573-9號（國產進化大樓），並
    由該大樓管理員鄭宏明收受，此有送達證書附訴願卷可稽，
    雖原告址設臺中市北屯區○○○路○段15號，惟經本院受命
    法官於97年1月16日上午赴臺中市○○路573-9號勘驗該址信
    件送達情形，據收受訴願決定書之鄭宏明陳稱，國產進化大
    樓係由原告公司管理，渠係原告僱用之管理員，渠收受訴願
    決定書後，交予原告公司另一員工呂鴻濱轉交原告負責人甲
    ○○等語，並提出信件代收登記簿經本院勘驗屬實，並影本
    附卷為證。原告代表人甲○○當時亦在場陳稱原告公司登記
    地址為臺中市北屯區○○○路○段15號，經伊至郵局申請將
    郵件改遞臺中市○○路573-9號，系爭訴願決定書，由伊僱
    用之管理員收受後，交與原告公司另一員工呂鴻濱轉交給我
    ，我確實有收到本件訴願決定書等語，凡此有本院97年1月
    16日勘驗筆錄在卷可按。足徵本件訴願決定書已於96年9月
    13日合法送達，原告提起行政訴訟之期間，應自96年9月14
    日起算，原告設址台中市，並無在途期間可資扣除，其起訴
    之法定不變期間至96年11月13日即已屆滿。原告遲至96年11
    月23日始向本院提起行政訴訟，此有本院加蓋於訴狀上收文
    戳記所載日期可考，已逾法定不變期間，其提起本件訴訟，
    顯非合法，且其情形無可補正，應予駁回。至於原告其他實
    體上之主張，因原告之訴為不合法，依法即無從為實體之審
    理，併予敘明。
二、依行政訴訟法第107條第1項第6款、第104條、民事訴訟法第
    95條、第78條，裁定如主文。
中    華    民    國    97    年    1    月     29    日
              臺中高等行政法院第三庭
                        審判長法  官  王  茂  修
                              法  官  莊  金  昌
                              法  官  林  金  本
以上正本證明與原本無異。
如不服本裁定，應於裁定送達後10日內以書狀敘明理由，經本院
向最高行政法院提起抗告（須依對造人數附具繕本）。
中    華    民    國    97    年    1    月     29    日
                              書記官  蔡  騰  德


司法院資訊處製作；財團法人民間司法改革基金會備份。
